臺灣雲林地方法院刑事判決　　　　　　　 96年度訴字第262號
公　訴　人　臺灣雲林地方法院檢察署檢察官
被　　　告　甲○○
　　　　　　　　　　（另案於臺灣雲林第二監獄執行中）
指定辯護人　本院公設辯護人許俊雄
上列被告因偽造貨幣案件，經檢察官提起公訴（95年度偵字第54
00號），本院判決如下：
    主  文
甲○○意圖供行使之用而交付偽造之通用紙幣於人，累犯，處有
期徒刑參年陸月，扣案如附表所示偽造之新臺幣壹仟元紙幣拾參
張均沒收。
    事  實
一、甲○○前因違反肅清煙毒條例案件，經本院以83年度訴字第
    437 號判處有期徒刑3 年2 月確定；又因違反肅清煙毒條例
    及麻醉藥品管理條例等案件，經本院以84年度訴字第349 號
    分別判處有期徒刑3 年6 月及6 月，應執行有期徒刑3 年8
    月確定，上開案件接續執行，於民國86年5 月12日假釋出監
    ，又經撤銷假釋，應執行殘刑有期徒刑4 年4 月13日，甫於
    92年9 月20日執行完畢。詎仍不知悔改，竟基於意圖供行使
    之用而收集、交付偽造之通用紙幣之犯意，於95年7 月28日
    下午，在苗栗縣苗栗市水源里陽明山莊，向不詳真實姓名年
    籍之成年男子收集如附表所示偽造之新臺幣（下同）1,000
    元紙幣13張後，於同年9 月下旬某日（起訴書誤載為10月2
    日9 時許），在雲林縣麥寮表福路之芸上電子遊藝場內，以
    3,000 元之代價販賣並交付予知情之曾興南（業經本院另案
    判決）。嗣於同年10月2 日上午9 時許，曾興南持前開偽造
    之通用紙幣至雲林縣麥寮鄉○○路51巷欲購買毒品時，為警
    當場查獲，並扣得前開偽造之通用紙幣，且依曾興南之供述
    ，循線查獲上情。
二、案經雲林縣警察局台西分局報告臺灣雲林地方法院檢察署檢
    察官偵查起訴。
    理  由
一、按被告以外之人於審判外之陳述，雖不符前4 條之規定，而
    經當事人於審判程序同意作為證據，法院審酌該言詞陳述或
    書面陳述作成時之情況，認為適當者，亦得為證據，刑事訴
    訟法第159 條之5 第1 項定有明文。其立法意旨在於傳聞證
    據未經當事人之反對詰問予以核實，原則上先予排除。惟若
    當事人已放棄反對詰問權，於審判程序中表明同意該等傳聞
    證據可作為證據，基於尊重當事人對傳聞證據之處分權，及
    證據資料愈豐富，愈有助於真實發見之理念，且強化言詞辯
    論主義，使訴訟程序得以順暢進行，上開傳聞證據亦均具有
    證據能力。經查，被告甲○○、辯護人及檢察官就本院所引
    用下列被告以外之人於審判外之陳述，於審判程序中均同意
    作為證據，且本院審酌此等證據資料作成時之情況，均無不
    法之情事，且與待證事實具有關聯性，認為適宜作為本案之
    證據，故均有證據能力，合先敘明。
二、上開犯罪事實，業據被告於本院審理中坦承不諱；核與另案
    被告曾興南於警詢、偵訊中之證述及本院95年度訴字第901
    號其被訴偽造貨幣案件審理中之供述；暨證人許萬基於偵訊
    中之證述均大致相符；此外，復有如附表所示之紙幣13張扣
    案可證，及現場照片1 張、臺灣雲林地方法院檢察署95年度
    毒偵字第1346、1512號另案被告許萬基違反毒品危害防制條
    例案件之起訴書1 份附卷可稽。又前揭扣案紙幣經鑑定結果
    ，均係以彩色噴墨方式仿印，無凹版印紋凸起效果，紙張非
    鈔券紙，水印以灰色墨在紙張背面仿製，安全線以燙印箔膜
    （含面額數字）仿鈔券正面5 段裸露部分，左下角面額數字
    以亮光物質仿折光變色油墨，此有中央印製廠中印發字第09
    5000526 號鈔券鑑定報告1 紙在卷可佐，均屬偽造之紙幣無
    訛。綜上足認，被告前揭自白核與事實相符，應堪採為被告
    有罪之證據。本案事證明確，被告犯行堪以認定。
三、按中華民國貨幣，由中央銀行發行之；本行發行之貨幣為國
    幣，對於中華民國境內之一切支付，具有法償效力，中央銀
    行法第13條第1 項、第2 項分別定有明文。中央銀行並據此
    訂定中央銀行發行新臺幣辦法，於89年1 月26日公布，同年
    7 月1 日施行，該辦法第2 條亦規定中華民國貨幣為新臺幣
    。依前揭規定，新臺幣1,000 鈔票自屬中華民國之通用紙幣
    。次按收集偽造銀行券與交付於人，雖係兩種行為，然在法
    律上既均以意圖行使為要件，則上訴人於意圖行使而收集後
    ，復以行使之意思而交付於人，其收集行為，自應為交付行
    為所吸收，論以交付之罪，最高法院24年上字第1281號著有
    判例可參。
四、核被告所為，係犯刑法第196 條第1 項後段之意圖供行使之
    用交付偽造通用紙幣於人罪。又其意圖供行使之用而收集偽
    造通用紙幣之低度行為，為意圖供行使之用而將偽造之通用
    紙幣交付於人之高度行為所吸收，不另論罪。再被告前因違
    反肅清煙毒條例案件，經本院以83年度訴字第437 號判處有
    期徒刑3 年2 月確定；又因違反肅清煙毒條例及麻醉藥品管
    理條例等案件，經本院以84年度訴字第349 號分別判處有期
    徒刑3 年6 月及6 月，應執行有期徒刑3 年8 月確定，上開
    案件接續執行，於86年5 月12日假釋出監，又經撤銷假釋，
    應執行殘刑有期徒刑4 年4 月13日，甫於92年9 月20日執行
    完畢，此有臺灣高等法院被告前案紀錄表1 份在卷足按，其
    受有期徒行之執行完畢後，5 年以內故意再犯本件有期徒刑
    以上之罪，為累犯，應依刑法第47條第1 項之規定加重其刑
    。爰審酌被告所為破壞公眾對國家發行通用紙幣之信賴，影
    響真幣之公共信用及金融交易秩序，犯後於偵查中雖否認犯
    行，惟於本院審理中已知所悔悟，坦承犯行，且所收集、交
    付之偽造通用紙幣共僅13,000元等一切情狀，因認檢察官求
    處有期徒刑7 年，尚嫌過重，量處如主文所示之刑。扣案如
    附表所示之紙幣13張，均屬偽造之通用紙幣，已如前述，爰
    依刑法第200 條之規定，不問屬於犯人與否，均予宣告沒收
    。
據上論斷，應依刑事訴訟法第299 條第1 項前段，刑法第196 條
第1 項後段、第47條第1 項、第200 條，刑法施行法第1 條之1
第1 項、第2 項前段，判決如主文。
本案經檢察官李明哲到庭執行職務。
中　　華　　民　　國　　96　　年　　7 　　月　　12　　日
                  刑事第一庭    審判長法  官  紀文勝
                                      法  官  楊昱辰
                                      法  官  王雅苑
以上正本證明與原本無異。
如不服本判決，應於判決收受後10日內，向本院提出上訴狀（須
附繕本）。
                                      書記官  譚系媛
中　　華　　民　　國　　96　　年　　7 　　月　　12　　日
附錄本案論罪法條：
中華民國刑法第196 條第1 項
行使偽造、變造之通用貨幣、紙幣、銀行券，或意圖供行使之用
而收集或交付於人者，處3 年以上10年以下有期徒刑，得併科5
千元以下罰金。
附表：
┌────────────┐
│  應沒收之偽造新臺幣    │
│  1,000元紙幣           │
├────────┬───┤
│  號碼          │數量  │
├────────┼───┤
│  EB716163JR號  │3 張  │
├────────┼───┤
│  LM564646XQ號  │4 張  │
├────────┼───┤
│  LM564225XQ號  │2 張  │
├────────┼───┤
│  LM564242XQ號  │4 張  │
└────────┴───┘
